臺灣桃園地方法院小額民事判決
111年度壢小字第801號
原      告  國泰世華商業銀行股份有限公司

法定代理人  郭明鑑  


訴訟代理人  黃文華  
被      告  張明潭  
上列當事人間請求清償信用卡消費款事件，本院於民國111年7月
12日言詞辯論終結，判決如下：
    主      文
一、被告應給付原告新臺幣（下同）8萬0,678元，及自民國111
    年6月30日起，至清償日止，按年息5％計算之利息。
二、訴訟費用1,000元由被告負擔。
三、本判決得假執行。
    事實及理由
一、原告起訴主張：被告於民國111年1月18日向原告申辦信用卡
    （卡號：0000000000000000，下稱系爭信用卡）使用，依信
    用卡約定條款（下稱系爭條款）第6條之約定，被告得於各
    特約商店記帳消費，並對發卡機構即原告承諾償付帳款，原
    告則有代持卡人結帳，清償簽帳款項之義務。嗣被告於111
    年2月8日消費8萬0,678元，並表示因收到DHL補郵資12元之
    簡訊，不疑有他進而點選簡訊裡連結後，並輸入系爭信用卡
    資料及原告發送之網路刷卡動態簡訊驗證碼後，完成交易發
    現遭到詐騙。惟被告確實有收受簡訊之驗證密碼，於交易成
    功前業已閱讀簡訊內容無誤後始會輸入驗證碼完成交易，該
    驗證碼為確認交易人身份重要憑據，惟被告輕率於網路上輸
    入該驗證碼以完成交易，縱非被告本人親自進行交易，依系
    爭條款第6條、第17條第2項第2款之約定，被告亦應就上開
    刷卡款項負清償責任。並聲明：如主文第一項所示。
二、被告則以：伊於111年2月8日收到簡訊為DHL包裹，費用為12
    .47元，因額度不高，遂同意以系爭信用卡支付，不久便收
    到短訊密碼確認，因短訊密碼在未進入閱讀全文時僅顯示交
    易密碼（即驗證碼），為縮短處理時間，伊便直接確認。於
    十分鐘後伊發現費用高達8萬0,678元，自覺可能遭到詐騙，
    再查詢DHL網站發現無包裹追蹤碼，至此方知詐騙，遂通知
    原告希冀得到保障。然原告未告知被告該如何保存證據，也
    未告知該如何報案，也未提供改善措施協助客戶避免遭到傷
    害。伊認為原告未於簡訊內將消費金額寫在最前面，也未提
    供商家電話供聯繫，也未有補救措施，未盡銀行的責任，上
    開款項不應由被告全額負擔。並聲明：原告之訴駁回。　　
三、本院之判斷：　
  ㈠依系爭條款第17條約定：「持卡人之信用卡如有遺失、被竊
    、被搶、詐取或其他遭持卡人以外之他人占有之情形，應盡
    速通知貴行或其他經貴行指定機構辦理掛失停用手續。持卡
    人自辦理掛失手續時起被冒用所發生之損失，概由貴行負擔
    。但有下列情形之一者，持卡人仍應負擔辦理掛失手續後被
    冒用之損失：...二、持卡人因故意或重大過失將使用自動
    化設備辦理預借現金或進行其他交易之交易密碼或其他辨識
    持卡人同一性之方式使他人知悉者」，有系爭契約之約款在
    卷可查（見本院卷第12至13頁）。是依系爭條款之約定，被
    告得拒絕停付系爭信用卡所消費之情形，係以被告信用卡遭
    到遺失、被竊、被搶、詐取或其他離持卡人占有之情形，然
    本件被告尚無此等情狀，佐以被告係自行取得驗證碼後，為
    縮短處理時間，於未閱讀簡訊全文內容後自行輸入驗證碼以
    完成認證交易，亦據被告所自陳（見本院卷第22頁），復有
    信用卡交易明細表、簡訊發送狀態查詢結果等件在卷可參（
    見本院卷第13至14頁），益見本件刷卡金額之交易行為悉為
    被告所親為，尚無因系爭信用卡離被告持有，而遭他人盜刷
    之情，持卡人即被告依約本應負擔償付帳款之義務。
  ㈡至被告抗辯其因遭到詐騙完成交易，並於交易完成後10分鐘
    即已通知原告客服，然原告並未為保障客戶之措施，不應由
    被告全額負擔交易款項云云。惟查，被告既係自己持系爭信
    用卡輸入驗證碼而與特約商店完成交易，參以系爭信用卡注
    意事項第三點消費帳款疑義之處理：「持卡人如與特約商店
    就有關燒品或服務有所爭議時，應向特約商店機構尋求解決
    ，不得以此作為向本行拒繳應付帳款之抗辯」（見本院卷第
    8頁），自無於事後拒絕付款之理。衡以信用卡係由被告持
    有使用，被告是否遭詐欺刷卡之風險原非原告所得掌控，遑
    論相較於原告，被告就其自身遭詐欺之風險，顯然更有避免
    之能力，倘被告於消費後，仍得在任何情況下撤銷付款指示
    拒絕清償，無異於將其與特約商店間之交易風險完全轉嫁由
    原告負擔，亦將致原告須循環向收單機構追索，對於每日均
    提供為數眾多之信用卡制度而言，勢將造成相當之衝擊，亦
    不利於信用卡作為支付工具之使用及交易安全，是上開注意
    事項之約定亦符合風險歸於就防阻風險發生具有優勢之人承
    擔之原則，對消費者尚無顯失公平之處。是被告辯以不應由
    其負擔全部款項云云，即無憑採。
　㈢綜上，本件既係被告在收到原告發送含有驗證碼簡訊，自行
　　輸入驗證碼後完成交易，是原告主張依系爭條款第6條之約
    定，被告持系爭信用卡於特約商店記帳消費，應對原告承諾
    償付帳款8萬0,678元，核屬有據，應可採信。從而，原告本
    於信用卡契約之法律關係，請求被告給付8萬0,678元，及自
    起訴狀繕本送達翌日即111年6月30日起至清償日止，按週年
    利率百分之5計算之利息，為有理由，應予准許。
四、本件係就民事訴訟法第436條之8第1項規定之小額訴訟事件
    所為被告敗訴之判決，依民事訴訟法第436條之20之規定，
    應依職權宣告假執行。
五、本件事證已臻明確，兩造其餘攻擊防禦方法及所提證據，於
    判決結果不生影響，爰不一一論列，併此敘明。
六、訴訟費用負擔之依據：民事訴訟法第78條。並依職權確定訴
    訟費用額為第一審裁判費1,000元。　
中　　華　　民　　國   111 　年　　7　　月　 　28 　　日
                  中壢簡易庭  法  官  劉哲嘉
以上正本證明與原本無異。
如不服本判決，須以違背法令為理由，於判決送達後20日內向本
庭（桃園市○○區○○路0 段000 號）提出上訴狀。（須按他造
當事人之人數附繕本）。
中　　華　　民　　國　 111 　年　　7　　月　　 28 　　日
                              書記官  陳香菱
附錄：
一、民事訴訟法第436條之24第2項：
    對於小額程序之第一審裁判上訴或抗告，非以其違背法令為
    理由，不得為之。
二、民事訴訟法第436條之25：
    上訴狀內應記載上訴理由，表明下列各款事項：
    （一）原判決所違背之法令及其具體內容。
    （二）依訴訟資料可認為原判決有違背法令之具體事實。
三、民事訴訟法第471條第1項：（依同法第436 條之32第2 項規
    定於小額事件之上訴程序準用之）上訴狀內未表明上訴理由
    者，上訴人應於提起上訴後20日內，提出理由書於原第二審
    法院；未提出者，毌庸命其補正，由原第二審法院以裁定駁
    回之。